臺灣板橋地方法院刑事判決　　　　　　　 94年度訴字第790號
公　訴　人　臺灣板橋地方法院檢察署檢察官
被　　　告　甲○○
上列被告因搶奪等案件，經檢察官提起公訴（九十三年度偵字第
一四四七九號、第一七四四三號）及移送併案審判（臺灣桃園地
方法院檢察署九十三年度偵字第一七一一一號），於被告為有罪
之陳述後，本院合議庭裁定由受命法官獨任依簡式審判程序審理
，茲判決如下：：
    主  文
甲○○共同連續意圖為自己不法之所有，而搶奪他人之動產，處
有期徒刑貳年。
扣案鑰匙壹串（拾參支）沒收之。
    事  實
一、甲○○前因竊盜案件，經本院以九十二年度易字第六○六號
    判處拘役二十日確定，於民國九十二年八月十八日執行完畢
    ；復因侵占案件，經本院以九十二年度簡字第二一二四號判
    處罰金二千元確定，於九十二年十一月二十九日易服勞役執
    行完畢；又因搶奪及竊盜案件，經本院於九十三年三月三十
    一日以九十三年度訴字第五四八號判處有期徒刑十月確定，
    另尚因違反毒品危害防制條例案件，經本院以九十三年度簡
    字第三四○五號判處有期徒刑三月確定，經與上開宣示之有
    期徒刑十月定應執行為一年，現仍執行中（以上均不構成累
    犯）。其與王建昌（另案偵查）基於意圖為自己不法所有之
    概括犯意聯絡，連續竊取機車乙部及號牌乙面，其等行竊之
    時間、地點、竊取物品、被害人等均詳如附表一編號一、二
    所示；甲○○並承上開意圖為自己不法所有之概括犯意，於
    如附表一編號三所示之時地，以其所有之鑰匙乙串（十三支
    ）單獨一人竊取機車乙部，其行竊之時間、地點、竊取物品
    、被害人等亦詳如附表一編號三所示。其二人尚基於意圖為
    自己不法所有之概括犯意聯絡，以上開竊得之機車為工具，
    連續搶奪獨行之行人或機車駕駛人九次，其方式係由王建昌
    騎車附載甲○○將機車駛近被害人，再由後座之甲○○趁被
    害人不備之際，出手搶奪被害人身上或勾掛於被害人所駕機
    車上之皮包等物後加速駛離逃逸；或二人各自駕駛機車，由
    甲○○駛近被害人趁其不備之際出手搶奪被害人身上之皮包
    等物，並由王建昌駕車佯為在後追捕甲○○以擺脫被害人之
    追趕，其二人搶奪之時間、地點、被害人及搶奪物品等均詳
    如附表二所示。嗣於九十三年九月一日十時許，甲○○與王
    建昌駕駛如附表一編號三之機車搶奪寅○○○之手提袋得手
    後（即附表二編號六之搶奪行為）欲逃離現場之際，為適駕
    車路過聽聞寅○○○呼救之許戎春駕車阻擋，王建昌與甲○○因閃避不及致人車倒地，王建昌趁機徒步逃離，甲○○則
    因受傷倒地無法逃離現場而為隨後據報到場之員警逮捕，自
    其身上起獲如附表三所示搶奪及竊盜所得之物品，並扣得其
    所有之機車鑰匙乙串（十三支）。其後王建昌於九十三年九
    月二日為警逮捕後，於九十三年九月八日帶同警察至桃園縣
    大溪鎮○○路二一一巷二弄十一號房屋，起獲丑○○遭搶之
    信用卡與全民健保險卡乙枚、金融卡二枚及癸○○失竊之Ｃ
    ＩＫ─八八○號機車號牌乙面；嗣再於九十三年九月十日帶
    同警察至位於臺北縣鶯歌鎮○○街三十九號之住處，起獲己○○遭搶之行動電話乙具。
二、案經被害人丙○○○、己○○、戊○○、壬○○訴由臺北縣
    政府警察局三峽分局報告臺灣板橋地方法院檢察署檢察官偵
    查起訴，及桃園縣警察局八德分局報告臺灣桃園地方法院檢
    察署檢察官偵查移送併案審理。
    理  由
一、犯罪事實之認定：上揭犯罪事實及查獲過程，業據被告甲○○於警詢、偵查及本院審理中均自白不諱，核與同案被告王
    建昌於警詢中之供述一致，並與被害人丙○○○、己○○、
    戊○○、壬○○、丁○○、乙○○、寅○○○、辛○○、癸○○、子○○、庚○○、丑○○分別於警訊及偵查中之指述
    及目睹被告搶奪被害人寅○○○行為並協助加以逮捕之證人
    許戒春於警詢中之證述合致，堪信其前開自白應與事實相符
    。此外，復有卷附被害人出具之贓物認領保管單十一紙、查
    獲現場及贓物相片十六幀、車籍作業系統查詢認可資料二份
    、車輛失竊車牌失竊資料個別查詢報表二份、車輛協尋受理
    報案單乙紙、及扣案鑰匙乙串（十三支）可資佐證，本件事
    證已臻明確，被告如事實欄所載之犯行足以認定，應予依法
    論科。
二、論罪科刑之法律適用：
  (一)核被告甲○○所為，係犯係犯刑法第三百二十條第一項之竊
    盜罪，及同法第三百二十五條第一項之搶奪罪。被告與王建
    昌間就上開搶奪及如附表一編號一、二所示之竊盜犯罪，有
    犯意之聯絡與行為之分擔，為共同正犯。被告先後多次搶奪
    及竊盜行為，均時間緊接，方法相同，各觸犯構成要件相同
    之罪名，顯俱係基於概括之犯意為之，均為連續犯，應依刑
    法第五十六條之規定各論以一罪，並加重其刑。如附表一編
    號一、二之竊盜行為及如附表二編號七、八、九之搶奪部分
    雖未據起訴，然與其經起訴並論科之如附表一編號三之竊盜
    與如附表二編號一至六之搶奪部分有連續犯之裁判上一罪關
    係，仍為起訴效力所及，本院應併為依法審判。又被告所犯
    上開竊盜、搶奪二罪間，有目的與手段之牽連犯關係，應依
    刑法第五十五條之規定從其中較重之搶奪罪論處。
  (二)爰審酌被告前因竊盜案件，經本院以九十二年度易字第六○
    六號判處拘役二十日確定，於九十二年八月十八日執行完畢
    ；復因侵占案件，經本院以九十二年度簡字第二一二四號判
    處罰金二千元確定，於九十二年十一月二十九日易服勞役執
    行完畢；又因搶奪及竊盜案件，經本院於九十三年三月三十
    一日以九十三年度訴字第五四八號判處有期徒刑十月確定，
    另尚因違反毒品危害防制條例案件，經本院以九十三年度簡
    字第三四○五號判處有期徒刑三月確定，經與上開宣示之有
    期徒刑十月定應執行為一年，現仍執行中，此有臺灣高等法
    院被告前案紀錄表在卷可稽，雖不構成累犯，然已足證素行
    不佳，智識程度為國小肄業（參被告警詢筆錄教育程度欄之
    記載），於前案搶奪及竊盜案件甫經判決尚未執行之際，竟
    又為本件相同犯行，顯見並無悛悔之意，惡性匪淺，所搶得
    之物品價值雖非甚鉅，惟其年輕力壯，竟不思憑己力謀生，
    僅為滿足其私慾而為搶奪犯行，並專以獨行之人為搶奪對象
    ，足以造成一般民眾之恐懼，嚴重危害社會安全，然在偵審
    中能直承犯行，犯後態度尚非不佳等一切情狀，量處如主文
    所示之刑，以資儆懲。
  (三)扣案鑰匙乙串（十三支），係被告所有供本件竊盜犯罪所使
    用之物，應依刑法第三十八條第一項第二款之規定併為沒收
    之諭知。
據上論斷，應依刑事訴訟法第二百七十三條之一第一項、第二百
九十九條第一項前段，刑法第二十八條、第五十六條、第三百二
十條第一項、第三百二十五條第一項、第五十五條、第三十八條
第一項第二款，罰金罰鍰提高標準條例第一條前段，判決如主文
。
本案經檢察官許智評到庭執行職務。
中　　華　　民　　國　　94　　年　　6 　　月　　9 　　日
                  刑事第十三庭  法　官  楊博欽
以上正本證明與原本無異
如不服本判決應於送達後10日內向本院提出上訴狀
                                書記官　曾美滋
中　　華　　民　　國　　94　　年　　6 　　月　　9 　　日
附錄本案論罪科刑法條全文：
中華民國刑法第三百二十條
  意圖為自己或第三人不法之所有，而竊取他人之動產者，為竊
  盜罪，處五年以下有期徒刑、拘役或五百元以下罰金。
  意圖為自己或第三人不法之利益，而竊佔他人之不動產者，依
  前項之規定處斷。前二項之未遂犯罰之。
中華民國刑法第三百二十五條
  意圖為自己或第三人不法之所有，而搶奪他人之動產者，處六
  月以上五年以下有期徒刑。
  因而致人於死者，處無期徒刑或七年以上有期徒刑，致重傷者
  ，處三年以上十年以下有期徒刑。
  第一項之未遂犯罰之。
附表一：
┌──┬──────┬──────┬──────┬──────┐
│編號│時        間│地        點│被  害  人  │遭竊財物    │
├──┼──────┼──────┼──────┼──────┤
│ 一 │九十三年七月│桃園縣八德市│辛○○ (登記│重型機車乙部│
│    │十三日十三時│榮興路八九六│車主為邱雲鵬│（車牌號碼為│
│    │許          │巷十二弄二號│）          │ＰＮＴ─五七│
│    │            │前          │            │七號）      │
├──┼──────┼──────┼──────┼──────┤
│ 二 │九十三年八月│臺北縣鶯歌鎮│癸○○      │機車號牌乙面│
│    │十五日七時許│板新水廠附近│            │（ＣＩＫ─八│
│    │            │            │            │ ○○號）   │
├──┼──────┼──────┼──────┼──────┤
│ 三 │九十三年八月│桃園縣大溪鎮│丙○○○（登│重型機車乙部│
│    │三十日十八時│介壽路二五一│記車主為旺志│（車牌號碼為│
│    │十五分許    │號前        │企業有限公司│ＧＹＫ─五○│
│    │            │            │）          │五號）      │
└──┴──────┴──────┴──────┴──────┘
附表二：
┌──┬─────┬─────┬───┬───────────┐
│編號│時      間│地      點│被害人│遭    搶    物    品  │
├──┼─────┼─────┼───┼───────────┤
│ 一 │九十三年七│臺北縣鶯歌│己○○│黑色手提包乙只（內含信│
│    │月八日十三│鎮○○路三│      │用卡四枚、金融卡二枚、│
│    │時二十分  │六四巷內  │      │存摺乙本、印章乙顆、行│
│    │          │          │      │動電話二具及現金一千一│
│    │          │          │      │百元等物）            │
├──┼─────┼─────┼───┼───────────┤
│ 二 │九十三年八│桃園縣八德│戊○○│手提包乙紙（內含皮夾乙│                │
│    │月三十一日│市○○路二│      │個、國民身分證乙紙、全│
│    │十時三十五│段三五七號│      │民健康保險卡三枚、金融│
│    │分許      │前        │      │卡乙枚、信用卡二枚、行│
│    │          │          │      │動電話乙具、現金四千元│
│    │          │          │      │及其他身分證件四枚等）│
├──┼─────┼─────┼───┼───────────┤
│ 三 │九十三年八│桃園縣八德│壬○○│皮包乙只（內含現金二千│
│    │月三十一日│市○○路二│      │二百元、提款卡乙枚、國│
│    │十時四十五│段三二○巷│      │民身分證乙枚、駕駛執照│
│    │分許      │前        │      │二枚及行動電話乙具等）│
├──┼─────┼─────┼───┼───────────┤
│ 四 │九十三年八│桃園縣八德│丁○○│手提包乙只（內含行動電│
│    │月三十一日│市○○路與│      │話二具、國民身分證正本│
│    │十一時許  │重慶街口  │      │三枚及影本乙枚、駕駛執│
│    │          │          │      │照乙枚、行車執照乙枚、│
│    │          │          │      │鑰匙六支、現金七千元、│
│    │          │          │      │存摺二本、提款卡乙枚、│
│    │          │          │      │現金卡乙枚、信用卡二枚│
│    │          │          │      │及聖經乙本等）        │
├──┼─────┼─────┼───┼───────────┤
│ 五 │九十三年九│桃園縣八德│乙○○│手提包乙只（內含國民身│
│    │月十四日十│市○○路二│      │分證二枚、現金六百元、│
│    │時許      │段三五七號│      │行動電話乙具、電話卡乙│
│    │          │前        │      │枚、存摺二本及提款卡乙│
│    │          │          │      │枚等物）              │
├──┼─────┼─────┼───┼───────────┤
│ 六 │九十三年九│臺北縣鶯歌│陳蔣建│手提袋乙只（內含新臺幣│
│    │月一日十時│鎮○○路與│玲    │二七三六元、皮夾乙只、│
│    │四十分許  │光復街口  │      │行動電話乙具、金融卡三│
│    │          │          │      │枚等物）              │
├──┼─────┼─────┼───┼───────────┤
│ 七 │九十三年八│桃園縣八德│子○○│手提包乙只（內含國民身│
│    │月十日十三│市○○街十│      │分證、駕駛執照、土地所│
│    │時四十分許│八號前    │      │有權狀、鑰匙及現金七千│
│    │          │          │      │元等物）              │
├──┼─────┼─────┼───┼───────────┤
│ 八 │九十三年八│桃園縣八德│庚○○│手提包乙只（內含國民身│
│    │月二十日十│市○○路一│      │分證乙枚、駕駛執照乙枚│
│    │一時許    │段與忠孝街│      │、行車執照乙枚、全民健│
│    │          │口        │      │康保險卡乙枚、信用卡二│
│    │          │          │      │枚、存摺二本、金融卡三│
│    │          │          │      │枚、行動電話乙具及現金│
│    │          │          │      │三千七百元等物）      │
├──┼─────┼─────┼───┼───────────┤
│ 九 │九十三年八│桃園縣八德│丑○○│皮包乙只（內含現金約六│
│    │月二十七日│市○○街一│      │萬或七萬元、國民身分證│
│    │十時五分許│二四○號前│      │、全民健康保險卡及信用│
│    │          │          │      │等物）                │
└──┴─────┴─────┴───┴───────────┘
附表三：
┌─────────┬────┬──────────┬────┐
│起  獲  物  品    │所有人  │  起  獲  物  品    │所有人  │
├─────────┼────┼──────────┼────┤
│國民身分證二枚、行│乙○○  │國民身分證正本三枚及│丁○○  │
│動電話乙具及存摺乙│        │影本乙枚、駕駛執照乙│        │
│本                │        │枚、行車執照乙枚及鑰│        │
│                  │        │匙乙串（六支）      │        │
├─────────┼────┼──────────┼────┤
│國民身分證、機車保│戊○○  │紅色小皮包乙個、國民│壬○○  │
│險證、駕駛執照及行│        │身分證、駕駛執照及行│        │
│車執照各乙枚      │        │車執照各乙枚        │        │
├─────────┼────┼──────────┼────┤
│現金二七三六元、金│寅○○○│重型機車乙部（車牌號│丙○○○│
│融卡三枚、行動電話│        │碼為ＧＹＫ─五○五號│        │
│乙具、皮夾乙只、手│        │）                  │        │
│提袋乙只          │        │                    │        │
└─────────┴────┴──────────┴────┘
